臺灣屏東地方法院刑事判決　　　　　　　 94年度訴字第287號
公　訴　人　臺灣屏東地方法院檢察署檢察官
被　　　告　甲○○　男　33歲.
上列被告因違反毒品危害防制條例案件，經檢察官提起公訴（九
十四年度毒偵字第七一六號）及移送併辦（九十四年度毒偵字第
一○二七號），被告於本院準備程序中就被訴事實為有罪之陳述
，經本院合議庭裁定由受命法官獨任依簡式審判程序審理，判決
如下：
    主  文
甲○○連續施用第一級毒品，累犯，處有期徒刑壹年。
    事  實
一、甲○○曾於民國九十一年間因竊盜案件，經本院九十年度易
    字第一三一八號判處有期徒刑六月確定，甫於九十一年九月
    十二日執行完畢。又因施用毒品案件，經臺灣板橋地方法院
    九十二年度毒聲字第六六七號裁定送觀察勒戒後，認有繼續
    施用毒品之傾向，再經該院九十二年度毒聲字第一○四二號
    裁定令入戒治處所施以強制戒治，嗣因戒治成效良好，復經
    該院九十二年度毒聲字第三九三七號裁定停止戒治，所餘戒
    治期間付保護管束，嗣因保護管束期滿，經臺灣板橋地方法
    院檢察署檢察官於九十三年八月十一日以九十三年度戒毒偵
    字第二七四號不起訴處分確定。詎其猶不知戒絕毒癮，又基
    於施用第一級毒品海洛因之概括犯意，自九十三年八月中旬
    某日起，至九十四年四月中旬某日止，在其位於屏東縣內埔
    鄉龍潭村通宵巷三九號住處，以將第一級毒品海洛因稀釋後
    ，置入針筒內再注射血管之方式，連續施打施用海洛因多次
    ，平均每日即施用二次。其間先後於：(1)九十四年一月十九
    日，為警巡邏攔檢查獲；(2)同年一月三十一日十時三十分許
    ，為警在屏東市○○路師範學院前攔檢查獲。
二、案經屏東縣警察局屏東分局報告臺灣屏東地方法院檢察署檢
    察官偵查起訴及內埔分局移送同署檢察官移送併辦。
    理  由
一、本件被告甲○○所犯係死刑、無期徒刑、最輕本刑為三年以
    上有期徒刑以外之罪，其於本院準備程序中就被訴事實為有
    罪之陳述，經本院合議庭裁定由受命法官獨任依簡式審判程
    序，先予敘明。
二、上揭事實，訊據被告於本院審理中坦承不諱，而被告二次為
    警查獲後，經採尿送請鑑定結果，均呈嗎啡陽性反應，有屏
    東縣衛生局煙毒及麻醉藥品委託檢驗通知書、有臺灣檢驗科
    技股份有限公司濫用藥物尿液檢驗報告各一紙附卷可稽，足
    見被告之自白，應與事實相符，堪予採信。第查，被告前因
    施用毒品案件，經臺灣板橋地方法院九十二年度毒聲字第六
    六七號裁定送觀察勒戒後，認有繼續施用毒品之傾向，再經
    該院九十二年度毒聲字第一○四二號裁定令入戒治處所施以
    強制戒治，嗣因戒治成效良好，復經該院九十二年度毒聲字
    第三九三七號裁定停止戒治，所餘戒治期間付保護管束，嗣
    因保護管束期滿，經臺灣板橋地方法院檢察署檢察官於九十
    三年八月十一日以九十三年度戒毒偵字第二七四號不起訴處
    分確定，有臺灣屏東地方法院檢察署刑案資料查註紀錄表、
    臺灣高等法院被告全國前案紀錄表在卷足參，是本件被告施
    用第一級毒品海洛因犯行，自應依法論科。
三、按海洛因係毒品危害防制條例所稱之第一級毒品，不得非法
    施用，是核被告所為，係犯毒品危害防制條例第十條第一項
    之施用第一級毒品罪。被告為施用毒品海洛因而持有毒品之
    低度行為，已為其施用之高度行為所吸收，不另論罪。被告
    多次施用第一級毒品海洛因之犯行，時間緊接，方法相同，
    觸犯構成要件相同之罪名，顯係基於概括犯意為之，應依連
    續犯之規定論以一罪，並加重其刑。檢察官併辦意旨認被告
    除起訴部分所指為警查獲一次外，尚有如事實(1)部分所示為
    警另行查獲一次，及被告於本院自白連續施用毒品之期間迄
    至九十四年四月中旬止等事實，雖均未起訴，然與起訴部分
    均有連續犯之裁判上一罪關係，為起訴效力所及，本院自應
    併予審理。被告曾於九十一年間因竊盜案件，經本院九十年
    度易字第一三一八號判處有期徒刑六月確定，甫於九十一年
    九月十二日執行完畢，有卷附臺灣屏東地方法院檢察署刑案
    資料查註紀錄表、臺灣高等法院被告全國前案紀錄表可參，
    其於有期徒刑執行完畢五年內再犯本件有期徒刑以上之罪，
    係屬累犯，應依刑法第四十七條規定，遞予加重其刑。爰審
    酌被告前有竊盜前科，且歷經觀察、勒戒及強制戒治之保安
    處分（有前揭紀錄表可佐），仍未戒絕毒品，且施用頻率偏
    高，短短一個月內竟被查獲二次，顯見其意志不堅，無悔改
    之決心，有違政府制定毒品危害防制條例之立法美意，本不
    宜輕縱，惟念其所為係戕害自己身心之行為，尚未害及他人
    ，且犯後坦承犯行，態度尚可等一切情狀，，量處如主文所
    示之刑。
據上論斷，應依刑事訴訟法第二百九十九條第一項前段、第二百
七十三條之一第一項，毒品危害防制條例第十條第一項，刑法第
十一條前段、第五十六條、第四十七條，判決如主文。
本案經檢察官劉俊儀到庭執行職務。
中    華    民      國  94    年    5   月     11     日
                            臺灣屏東地方法院刑事第四庭
                                法  官  劉敏芳
以上正本證明與原本無異。
如不服本判決應於收受本判決送達後十日內向本院提出上訴書狀
，其未敘述上訴理由者，並得於提起上訴後十日內向本院補提理
由書狀（均須按他造當事人之人數附繕本）「切勿逕送上級法院
」
中　　華　　民　　國　　94　　年　　5 　　月　　12　　日
                                書記官  許倬維
附錄本案論罪法條：
毒品危害防制條例第十條第一項：
施用第一級毒品者，處六月以上五年以下有期徒刑。
